臺灣臺北地方法院刑事判決　　　　　　　　　　　　九十二年度易字第一五九七號
　　公　訴　人　台灣台北地方法院檢察署檢察官
　　被　　　告　丙○○
　　　　　　　　　　　　國民
右列被告因違反商標法案件，經檢察官提起公訴（九十二年度偵字第一三八一一號）
，本院判決如左：
      主  文
丙○○連續明知為未得商標權人同意，於同一商品，使用相同之註冊商標之商品而販
賣，處有期徒刑肆月，如易科罰金以參佰元折算壹日。
扣案如附表所示之仿冒商標商品均沒收。
      事  實
一、丙○○明知如附表所示之商標圖樣，分別係義大利商芬蒂艾德有限公司、義大利
　　商固喜歡固喜公司等公司向我國經濟部智慧財產局申請註冊核准，取得商標使用
    權，現仍於商標專用期間內（詳細商標圖樣、指定使用商品均詳如附表所示）。
　　丙○○明知上開公司所生產製造使用上開商標圖樣之商品，於未得商標權人之同
    意前，不得於同一商品使用相同之註冊商標及商品，以避免混淆消費者之嫌，竟
    基於概括犯意，自民國（下同）九十二年三月三十日起，分別以每只皮包新台幣
    （下同）五百元，每只皮夾三百至四百元不等之價格，向案外人甲○○及不詳姓
    名者購入使用各該公司如附表所示註冊商標圖樣之仿冒商品，並連續在臺北市中
    山區○○○路二六三號前擺攤，以每件商品賺取三百至五百元不等之價格出售予
    不特定之顧客牟利。嗣於九十二年六月十二日十五時許，為警查獲，並扣得仿冒
    固喜商標圖樣之皮包十九件，仿冒芬蒂商標圖樣之皮夾十一件、皮帶二件、皮包
    四件。
二、案經義大利商芬蒂艾德有限公司、義大利商固喜歡固喜公司訴由內政部警政署保
    安警察第二總隊第一大隊第一中隊報請台灣台北地方法院檢察署檢察官偵查起訴
    。
      理  由
一、被告之辯解：
    訊據被告流秀春雖坦承確實於上街時地陳列販賣如附表所示仿冒商品，惟矢口否
    認有何違反商標法犯行，辯稱曾取得合法授權，且被告所販賣物品之商標，與告
    訴人義大利商芬蒂艾德有限公司或固喜公司之商標圖樣並不相同云云。
二、本院之判斷：
  (一)經查被告販賣如附表所示物之事實，有扣案如附表所示之仿冒商品、商標註冊證
    影本、鑑定證明書、現場照片四張等資料在卷可參。
  (二)次查被告所販賣物品之商標，雖標有「FF ROMA ITALY 1925」及「F 」之圓形皮
    標，與義大利商芬蒂艾德有限公司使用之商標略有不同；惟查「F 」已為世界著
    名之商標，另被告販賣「G 」商標與固喜之商標字體雖有一點差異，但未詳加比
    較，根本無從區別，而被告所販賣之物品所使用之相同商標，有致公眾混淆誤認
    之虞，仍構成商標權之侵害。
  (三)再查證人甲○○雖到庭證稱：「（你在偵查中稱丙○○在本案扣到的類似芬蒂物
    品是跟你拿的是否實在？）實在。這是我跟我哥哥乙○○工作的公司所進口的，
    它是庫存貨，現在我也找不到我哥哥，庭提相關資料，證明這是進口的。我有提
    出公司有合法進口的資料。我交貨給丙○○並未向他收錢，因為是庫存貨，所以
    當時約定等他賣掉後再來結算。賣掉後皮夾、皮帶收五百到八百，大皮包收壹仟
    二到壹仟五」等語（本院卷第五二頁），並提出泰國商標註冊證書譯文影本為證
    。惟查被告縱使取得泰國商標註冊證書，仍僅得於泰國境內販賣該等物品，而不
    得於我國境內販賣，亦即必須取得我國商標註冊證書，始得於我國境內販賣。且
    所謂「乙○○」之成年男子，經查並無該人之
    ，並不足為被告有利之證明。
  (四)是本院審酌扣案仿冒物品、商標註冊證、鑑定證明書、現場照片等資料，認被告
    所辯，無非事後卸責之詞，不足採信。本件事證明確，被告犯行洵堪認定，應予
    依法論科。
二、論罪：
  (一)核被告所為，係犯修正後商標法第八十二條之罪。又查被告行為後，商標法已於
    九十二年五月二十八日修正公布，九十二年十一月二十八日生效。關於販賣仿冒
    商標商品行為之刑事處罰，經比較新舊法結果，修正前商標法第六十三條規定與
    現行法第八十二條規定相同，爰依刑法第二條第一項前段之規定，適用裁判時之
    法律，併此敘明。
  (二)被告先後多次犯行，時間緊接，犯罪構成要件相同，顯係基於概括犯意反覆為之
    ，為連續犯，應以一罪論，並依法加重其刑。被告意圖販賣而陳列之低度行為，
    為販賣之高度行為所吸收，不另論罪。
三、科刑：
    爰審酌被告犯後推諉卸責，顯無悔改之意，惟查獲仿冒品數量非巨，且素行良好
    ，尚屬初犯等一切情狀，量處如主文第一項所示之刑，並諭知易科罰金之折算標
    準，以示懲儆。
四、沒收：
    扣案如附表所示之仿冒商標商品，不問屬於被告與否，均應依商標法第八十三條
    規定宣告沒收。
五、應適用之法律：
    刑事訴訟法第二百九十九條第一項前段，修正後商標法第八十二條、第八十三條
    ，刑法第二條第一項前段、第十一條、第五十六條、第四十一條第一項前段，罰
    金罰鍰提高標準條例條第二條，判決如主文。
本案經檢察官陳焜昇到庭執行職務
中　　　華　　　民　　　國　　九十三　　年　　　六　　　月　　　十四　　日
                                    臺灣臺北地方法院刑事第三庭
                                        審判長法  官  劉慧芬
                                              法  官  歐陽漢菁
                                              法  官  邱  琦
右正本證明與原本無異
如不服本判決應於送達後十日內向本院提出上訴狀
                                              書記官  林素霜
中　　　華　　　民　　　國　　九十三　　年　　　六　　　月　　　十四　　日
附表：
仿冒固喜商標圖樣之皮包十九件，仿冒芬蒂商標圖樣之皮夾十一件、皮帶二件、皮包
四件。
